【裁判字號】    98,易,229
【裁判日期】    990624
【裁判案由】    妨害自由等
【裁判全文】
臺灣板橋地方法院刑事判決               98年度易字第229號
公  訴  人  臺灣板橋地方法院檢察署檢察官
被      告  辰○○
            Ｈ○○
            子○○
上列被告因妨害自由等案件，經檢察官提起公訴（97年度偵字第
11751 號、第14853 號），本院判決如下：
    主  文
辰○○共同犯毀損他人物品罪，處有期徒刑陸月，如易科罰金以
新臺幣壹仟元折算壹日。
辰○○其餘被訴附表編號１至１１及３１至３６之犯行無罪；被
訴附表編號２７至３０之犯行免訴。
子○○共同犯毀損他人物品罪，處有期徒刑陸月，如易科罰金以
新臺幣壹仟元折算壹日。又共同犯恐嚇危害安全罪，處有期徒刑
貳月，如易科罰金以新臺幣壹仟元折算壹日。應執行有期徒刑柒
月，如易科罰金以新臺幣壹仟元折算壹日。
子○○其餘被訴附表編號１至１１之犯行無罪。
Ｈ○○被訴附表編號１至１１之犯行無罪；被訴附表編號１２至
３０之犯行免訴。
    事  實
一、緣Ｒ○○（另結）於民國95年間起，在臺北縣永和市○○路
    附近由年籍不詳之人所經營之地下錢莊，擔任外務主管，負
    責交付借款予借貸人及債務催收等事項，因有借款人並未如
    期償還本息，或因私人債務糾紛，竟聘僱丙○○（俟到案後
    另結）、辰○○、Ｈ○○、子○○等人，基於恐嚇及毀損之
    犯意聯絡，（一）由Ｒ○○指示丙○○、辰○○（所犯附表
    編號２７至３０之犯行，業經臺灣桃園地方法院98年度易字
    第809 號判刑確定，另諭知免訴，詳如後述）、Ｈ○○（業
    經臺灣桃園地方法院98年度易字第809 號判刑確定，另諭知
    免訴，詳如後述）、子○○等人至指定地點，分別於96 年9
    月6 日、9 月1 日，持刀具刺破附表編號１２至２６、２７
    至３０所示之人之車輛輪胎，致令不堪使用，足生損害於如
    附表編號１２至３０所示之車輛所有人或使用人，並以此手
    段恐嚇申○○○或其親人出面還款，致渠等心生畏懼致生危
    害於安全（編號２７至３０所示被害人未提毀損告訴）；（
    二）由Ｒ○○指示丙○○、子○○等人，共同持刀具刺破附
    表編號３１至３６所示之人之車輛輪胎，致令不堪使用（子
    ○○所涉該部分毀損罪嫌，另經本院97年度簡字第6580號判
    處有期徒刑3 月確定）。嗣經警報請臺灣板橋地方法院檢察
    署檢察官指揮，始循線分別於97年3 月7 日，在臺北市○○
    區○○路98巷18號2 樓Ｒ○○先前租屋處內，扣得地下錢莊
    名片18盒、廣告貼紙18張、恐嚇字條37張、借款人資料19張
    、身分證、駕照各1 張、TORQ廠牌手機1 支（含SIM 卡1 張
    ）、SI M卡11張、水果刀1 支、雙刃水果刀1 支、剪刀1 支
    、三秒膠9 包、使用過3 秒膠1 支、電腦主機1 組等物；另
    於97年4 月7 日、8 日，在桃園縣桃園市○○○街146 巷38
    號等處拘獲Ｒ○○、丙○○、辰○○、Ｈ○○、子○○等5
    人，並扣得聯合資貸名片9 盒、雙面膠帶2 捲、瞬間強力接
    著劑4 瓶、水果刀1 支、錐子1 支、空白商業本票1 本、空
    白本票1 本、NOKIA 廠牌手機7 支、BENQ廠牌手機1 支、履
    歷表4 張、討債用張貼紙條1 疊、空白借據6 張、帳務委任
    處理契約1 張、身分證影本12張、委任書1 張等物。
二、案經酉○○、未○○、辛○○、Ｔ○○、Ｅ○○、宙○○、
    丁○○、Ｐ○○、丑○○、宇○○、卯○○、黃○○、Ｌ○○、乙○○、戌○○、Ｊ○○○、Ｏ○、甲○○、申○○○
    、天○○、Ｍ○○、寅○○、玄○○、地○○、午○○、Ｋ
    ○○、己○○、Ｓ○○、Ｇ○○、戊○○、亥○○、Ｉ○○
    、Ｆ○○、Ｄ○○、癸○○、Ｃ○○、Ｂ○○、Ｑ○○、巳
    ○○、Ｎ○○、林蘭卿訴由臺北縣政府警察局永和分局移送
    臺灣板橋地方法院檢察署檢察官偵查起訴。
      理  由
壹、證據能力部分：
    按被告以外之人於審判外之言詞或書面陳述，除法律有規定
    者外，不得作為證據，刑事訴訟法第159 條第1 項固有明定
    。惟被告以外之人於審判外之陳述，雖不符同法第159 條之
    1 至之4 規定，但經當事人於審判程序同意作為證據，法院
    審酌該言詞陳述或書面作成時之情況，認為適當者，亦得為
    證據，且當事人、辯護人於法院調查證據時，知有第159 條
    第1 項不得為證據之情形，而未於言詞辯論終結前聲明異議
    者，視為有前項之同意，此亦據刑事訴訟法第159 條之5 規
    定甚明。查本案判決所引用之被告以外之人於審判外之陳述
    ，被告等於本院準備程序進行中對證據能力沒有意見，迄本
    院言詞辯論終結前，復未對該等證據之證據能力聲明異議，
    本院審酌該等證據之取得，並無違法不當或證明力明顯過低
    之瑕疵，亦認以之作為證據，要屬適當，均有證據能力。
貳、有罪部分：
一、被告辰○○對於附表編號１２至２６之犯行，業於本院審理
    中坦承不諱（見本院98年7 月9 日準備程序筆錄）；另被告
    子○○則否認涉有上揭附表編號１２至３０之犯行，辯稱：
    伊只是負責開車的，當初Ｒ○○應徵時說伊只要負責開車，
    每天會付二千至一萬元的薪水，伊都是早上開車到Ｒ○○家
    接他，就聽從他指示看要開車到那裡，伊不知道他們有刺破
    輪胎的事情。伊沒有看到他們有帶工具，只知道他們手放在
    外套裡面，而外套鼓鼓，但是不知道裡面放什麼，他們叫伊
    不要過問云云。經查：
（一）被告Ｒ○○於偵查中供稱：．．．債務人申○○○父子經
      法院判賠二百多萬元都沒清償，我就先後叫了丙○○、辰
      ○○、子○○、Ｈ○○去新屋鄉頭洲村31號刺輪胎，大概
      做了3 次。．．．另外我也有叫Ｈ○○、丙○○、子○○
      去范文峰老婆工作的地點楊梅鎮○○路○段370 號嘉裕紡
      織廠附近刺過2 次輪胎（見97年度偵字第17853 號卷第51
      3 頁）。被告辰○○於偵查中供稱：我只有和子○○、丙○○一起做桃園新屋鄉頭洲村3-1 號那一件，我們去的時
      候只有刺輪胎，另外還有於96年9 月初與子○○至楊梅鎮
      附近刺輪胎等語（見97年度偵字第11751 號卷第422 、42
      3 頁）。被告Ｈ○○於偵查中供稱：我只有與丙○○一起
      做桃園縣新屋鄉頭洲村3-1 號那一件，我們去的時候只有
      刺輪胎，可能是與辰○○不同時間去的等語（見同上偵卷
      第423 頁）。被告丙○○於警詢中供稱：當時我與辰○○
      、Ｈ○○、子○○等人去向被害人申○○○暴力催討債務
      4 次，催討方式是以投擲汽油彈破壞門鎖及刺破當地住戶
      的汽車輪胎等方法等語（見97年度偵字第17853 號卷一第
      39 頁 ）。由上開同案被告所述情節綜合觀之，被告子○○應有參與如附表編號１２至３０所示之犯行無訛，不論
      其各別所負責之行為是開車載送之司機或實際下手刺破輪
      胎之人，渠等應同負共犯之責至明，是其所辯應無足採。
（二）此外，並有如該附表所示被害人分別於警詢、偵查中之指
      述，通聯譯文、恐嚇字條、匯款單、估價單、收據、本票
      影本、存摺影本及如扣押物品目錄表所示扣押物等可資為
      佐證，本件事證明確，被告辰○○、子○○前揭犯行均洵
      堪認定，應依法論科。
二、核被告辰○○、子○○就附表編號１２至２６之犯行，係犯
    刑法第305 條之恐嚇危害安全罪及同法第354 條之毀損罪；
    被告子○○就附表編號２７至３０之犯行，係犯同法第305
    條之恐嚇危害安全罪。被告辰○○、子○○所犯附表編號１
    ２至２６之犯行，係於同一日（96年9 月6 日）在相近地點
    接連所為，且所恐嚇之對象均為被害人申○○○，自係基於
    單一接續犯意，應依接續犯論以一罪。另被告子○○所犯附
    表編號２７至３０之犯行，亦係於同一日（96年9 月1 日）
    在相近地點接續所為，且所恐嚇之對象均為被害人申○○○
    ，自係基於單一接續犯意，亦應依接續犯論以一罪，起訴書
    認均分論併罰，尚有未合。且被告二人就附表編號１２至２
    ６之犯行，係以一行為而觸犯上開二罪名，為想像競合犯，
    應從一重之毀損罪論處。又附表編號２７至３０之被害人並
    未提出毀損告訴，起訴書誤認此部分被告亦涉犯毀損罪，尚
    有未合，惟因與恐嚇罪部分有裁判上一罪之想像競合犯關係
    ，爰不另為不受理判決。再被告辰○○、子○○與Ｒ○○、
    丙○○、Ｈ○○等人，分就上開犯行具有犯意聯絡及行為分
    擔，應論以共同正犯。被告子○○所犯上開二犯行，相隔時
    間已有五日，並非密接，應認係另行起意之行為，自應分論
    併罰。爰分別審酌被告二人之素行、犯罪之動機、目的、手
    段、所分擔之行為、對被害人所造成之損害程度及未獲賠償
    之情形、犯罪後之態度等一切情狀，分別量處如主文所示之
    刑，並諭知易罰金之折算標準，及就被告子○○部分定其應
    執行刑並諭知易科罰金之折算標準。至扣案如事實欄所載物
    品，或為同案被告Ｒ○○犯重利罪之物，或非被告及共犯所
    有之物，亦無積極證據證明係供被告二人前開犯行所用之物
    ，爰不予此宣告沒收，附此敘明。
參、無罪及免訴部分：
一、被告辰○○、Ｈ○○、子○○被訴附表編號１至１１及辰○○被訴編號３１至３６之犯行無罪部分：
（一）公訴意旨另以：被告辰○○、Ｈ○○、子○○受Ｒ○○指
      示，於附表編號１至１１之時地，共同基於恐嚇及毀損之
      犯意聯絡，持刀具刺破如附表編號１至１１所示被害人之
      車輛輪胎，致令不堪使用，足生損害於如附表編號１至１
      １所示之車輛所有人或使用人，並以此手段恐嚇如附表編
      號１至１１所示之債務人或其親人出面還款，致該等債務
      人或其親人心生畏懼，因認被告二人此部分另涉犯刑法第
      305 條恐嚇、第354 條毀損罪嫌。以及被告辰○○另受Ｒ
      ○○指示，於附表編號３１至３６所示時地，共同持刀具
      刺破附表編號３１至３６所示之人之車輛輪胎，致令不堪
      使用，因認辰○○此部分另涉犯同法第354 條毀損罪嫌等
      語。
（二）按犯罪事實應依證據認定之，無證據不得認定犯罪事實；
      又不能證明被告犯罪或其行為不罰者，應諭知無罪之判決
      ，刑事訴訟法第154 條第2 項及第301 條第1 項分別定有
      明文。又認定不利於被告之事實須依積極證據，苟積極證
      據不足為不利於被告事實之認定時，即應為有利於被告之
      認定（最高法院30臺上字第816 號判例意旨參照）；次按
      所謂證據，係指直接間接足以證明犯罪行為之一切證人、
      證物而言；且事實之認定，應憑證據，如未能發現相當證
      據，或證據不足以證明，自不能以推測或擬制之方法，以
      為裁判基礎，最高法院30年上字第128 號、40年臺上字第
      86號判例均可資參考。再按刑事訴訟上證明之資料，無論
      其為直接或間接證據，均須達於通常一般之人均不致有所
      懷疑，而得確信其為真實之程度，始得據為有罪之認定，
      若其關於被告是否犯罪之證明未能達此程度，而有合理懷
      疑之存在，致使無從形成有罪之確信，根據「罪證有疑，
      利於被告」之證據法則，即不得遽為不利被告之認定，有
      最高法院76年臺上字第4986號判例可稽；又檢察官對於起
      訴之犯罪事實，倘其所提出之證據，不足為被告有罪之積
      極證明，或其指出之證明方法，無從說服法院以形成被告
      有罪之心證，基於無罪推定之原則，自應為被告無罪判決
      之諭知（最高法院92年臺上字第128 號判例意旨參照）。
      經核公訴意旨認被告二人分別涉犯上開犯行，係以被告Ｒ
      ○○、丙○○、辰○○、Ｈ○○、子○○於警詢、偵查中
      之供述；被害人之指述；通聯譯文、恐嚇字條、匯款單、
      估價單、收據、本票影本、存摺影本及如扣押物品目錄表
      所示扣押物等為主要論據。
（三）訊據被告辰○○、Ｈ○○、子○○均堅決否認涉有上揭犯
      行，辰○○辯稱：伊只有做桃園、楊梅的部分，其他臺北
      的部分不是伊做的。Ｈ○○辯稱：伊只有做桃園的部分，
      臺北的部分伊沒有參與。子○○辯稱：伊於96年8 月底去
      應徵，做了一、二個星期，只是負責開車載送Ｒ○○，編
      號１至１１的部分應該不是伊載去的等語。經查：
    (一)依公訴意旨所舉被害人之指述；通聯譯文、恐嚇字條、匯
      款單、估價單、收據、本票影本、存摺影本及如扣押物品
      目錄表所示扣押物等證據，固足證明被害人遭受刺破輪胎
      及恐嚇等事實無訛，然被告辰○○、Ｈ○○、子○○等人
      究竟有無參與上開犯行，據上開證據而觀，尚非明確，猶
      有斟酌餘地。
    (二)況被告迭自警詢、偵查及本院審理中均否認有參與上開犯
      行。而同案被告Ｒ○○於警詢中供稱：（你是否於96年1
      2 月18日及97年1 月15日，命令暴力討債集團成員至臺北
      市○○區○○街一段357 、391 的停車場，刺破當地住戶
      的汽車輪胎？參與成員為何人？）這兩次都是我去做的，
      第一次是因為酉○○亂跟公司說有付利息給我，所以我去
      報復，結果隔日該里里長向記者投訴後，媒體有披露出來
      ，我氣里長亂講話所以才又於97年1 月15日又去刺一次。
      （你是否於96年12月9 日，命令暴力討債集團成員至臺北
      市○○○路○段15巷1 號B1的地下停車場，向被害人林蘭
      卿以電話恐嚇，並刺破貝克漢運動健康世界會員及公司員
      工的汽車輪胎？參與的成員為何人？）這一件是我先去勘
      查地形，然後我回報公司，至於公司叫誰去做的，我不清
      楚等語（見97年度偵字第14853 號卷一第20、21頁）。於
      偵查中供稱：偵查卷所附被害人一覽表，其中編號1 至11
      （按即起訴書附表編號１至１０）是我做的，另外編號13
      、14（按即起訴書附表編號１１）也是我去刺的輪胎等語
      （見97年度偵字第14853 號卷三第51 3頁）。由上開證人
      Ｒ○○所承，被告等人辯稱附表編號１至１１刺破輪胎等
      情並非渠所為一節，尚非無稽。且被告子○○於偵查中亦
      自承伊與丙○○一起去做中和市○○路601 號地上及地下
      停車場那一件（按即附表編號３１至３６），當時是丙○○下車的，我不清楚他下車幹麼，我們會去那邊也是Ｒ○○指示的（見97年度偵字第1175 1號卷第427 頁）；於本
      院審理中亦證稱當時車上只有載小江（丙○○）去而已，
      辰○○沒有等語（見本院99年4 月15日審判筆錄第12、1
      3 頁）。另關於編號１至１１的部分，子○○亦證稱伊載
      Ｒ○○出去到處跑，去過的地方很多，也有去過臺北市，
      但沒有記那麼多路名，去臺北市時有載過丙○○，沒有載
      過辰○○、Ｈ○○等語（見同上本院審判筆錄第13、14
      頁）。綜合上情，可知附表編號３１至３６係由Ｒ○○指
      示子○○載丙○○所為，並不包括辰○○在內。另外編號
      １至１１的部分，亦無積極證據足認被告辰○○、Ｈ○○
      、子○○亦參與其中。雖Ｒ○○嗣於本院審理中改口稱：
      編號１至１１是林阿袓那組人去刺的，警詢及偵查中是因
      為配合警察才如此陳述云云（見本院99年4 月29日審判筆
      錄），撇清自己關於此部分之犯行，與上開本院認定之事
      實不符，尚無足採，附此敘明。
（四）綜上，公訴意旨所舉證據，並不足證明被告辰○○、Ｈ○○、子○○犯附表編號１至１１及辰○○犯編號３１至３
      ６之犯行，此外，復查無其他積極證據足資佐證此部分犯
      行係被告所為，揆諸首揭說明，自應就此部分為被告三人
      無罪之諭知。
二、被告辰○○被訴附表編號２７至３０之犯行及被告Ｈ○○被
    訴附表編號１２至３０犯行免訴部分：
（一）按案件曾經判決確定者，應諭知免訴之判決，刑事訴訟法
      第302 條第1 款定有明文。
（二）經查，公訴意旨所指被告辰○○犯附表編號２７至３０及
      被告Ｈ○○被犯附表編號１２至３０等恐嚇、毀損犯行部
      分，前經臺灣桃園地方法院檢察署檢察官以96年度偵字第
      30197 號提起公訴，嗣經臺灣桃園地方法院以98年度易字
      第809 號分別於99年3 月30日（辰○○部分）、同年5 月
      11日（Ｈ○○部分）判處有罪在案，並分別於同年4 月26
      日、6 月7 日確定，此有上開判決網路列印本及臺灣高等
      法院被告前案紀錄表在卷可憑（其中關於辰○○部分，臺
      灣桃園地方法院雖僅就附表編號２７、２９、３０之犯行
      為裁判，然編號２８之犯行與之均為同一日在相近之地點
      所為，恐嚇對象亦為同一人，應認係接續犯行，自為該判
      決效力所及）。從而，本件公訴意旨所訴上開關於被告辰
      ○○犯附表編號２７至３０之犯行及被告Ｈ○○犯附表編
      號１２至３０犯行部分，應為上開確定判決既判力效力所
      及，揆諸前揭條文規定，爰均諭知免訴之判決。
據上論斷，應依刑事訴訟法第299 條第1 項前段、第301 條、第
302 條第1 款，刑法第28條、第305 條、第354 條、第55條、第
51條第5 款、第41條第1 項前段、第8 項、刑法施行法第1 條之
1 ，判決如主文。
本案經檢察官李美金到庭執行職務。
中    華    民    國    99    年    6    月    24     日
                  刑事第十二庭    法  官  李君豪
以上正本證明與原本無異。
如不服本判決應於收受判決後10日內向本院提出上訴書狀，並應
敘述具體理由。其未敘述上訴理由者，應於上訴期間屆滿後20日
內向本院補提理由書(均須按他造當事人之人數附繕本)「切勿逕
送上級法院」。
                                  書記官  金和國
中    華    民    國    99    年    6     月    24    日
附錄本案所犯法條全文
中華民國刑法第305條
以加害生命、身體、自由、名譽、財產之事，恐嚇他人致生危害
於安全者，處二年以下有期徒刑、拘役或三百元以下罰金。
中華民國刑法第344條
乘他人急迫、輕率或無經驗貸以金錢或其他物品，而取得與原本
顯不相當之重利者，處一年以下有期徒刑、拘役或科或併科一千
元以下罰金。
中華民國刑法第354條
毀棄、損壞前二條以外之他人之物或令致不堪用，足以生損害於
公眾或他人者，處二年以下有期徒刑、拘役或五百元以下罰金。
附表：
┌──┬─────┬────┬──────┬────────────┐
│編號│被害人    │時間    │地點        │方式                    │
├──┼─────┼────┼──────┼────────────┤
│ 1  │車主：    │96年12月│臺北市○○街│刺破Ｐ○○所有之車號3A-9│
│    │Ｐ○○    │18日    │1段391號停車│819號自用小客車輪胎，並 │
│    │恐嚇對象：│        │場          │留下字條表示係因酉○○承│
│    │酉○○    │        │            │包工程詐騙所致。(損失7, │
│    │          │        │            │600元已由酉○○支付)    │
│    │          │        │            │                        │
├──┼─────┼────┼──────┼────────────┤
│2   │車輛使用人│96年12月│臺北市○○街│刺破丑○○使用之車號2787│
│    │：丑○○  │18日    │1段391號停車│-QM號自用小客車輪胎，並 │
│    │恐嚇對象：│        │場          │留下字條表示係因酉○○承│
│    │酉○○    │        │            │包工程詐騙所致 (損失8,00│
│    │          │        │            │0元已由酉○○支付)      │
├──┼─────┼────┼──────┼────────────┤
│3   │車主：    │96年12月│臺北市○○街│刺破宇○○所有之車號CW-5│
│    │宇○○    │18日    │1段391號停車│488號自用小客車輪胎，並 │
│    │恐嚇對象：│        │場          │留下字條表示係因酉○○承│
│    │酉○○    │        │            │包工程詐騙所致。(損失6,4│
│    │          │        │            │00元)                   │
├──┼─────┼────┼──────┼────────────┤
│4   │車主：    │96年12月│臺北市○○街│刺破卯○○所有之車號2C-7│
│    │卯○○    │18日    │1段391號停車│512號自用小客車輪胎，並 │
│    │恐嚇對象：│        │場          │留下字條表示係因酉○○承│
│    │酉○○    │        │            │包工程詐騙所致 (損失6,60│
│    │          │        │            │0元)                    │
├──┼─────┼────┼──────┼────────────┤
│5   │車輛使用人│97年1月 │臺北市○○街│刺破黃○○所使用之車號36│
│    │：黃○○  │15 日14 │1段391號停車│57-DN號自用小客車輪胎。(│
│    │恐嚇對象：│時許    │場          │損失7,000元)            │
│    │酉○○    │        │            │                        │
├──┼─────┼────┼──────┼────────────┤
│6   │車主：    │97年1月 │臺北市○○街│刺破Ｌ○○所有之車號0890│
│    │Ｌ○○    │15日    │1段357巷停車│-DM號自用小客車輪胎。(損│
│    │恐嚇對象：│        │場          │失4,600元）             │
│    │酉○○    │        │            │                        │
├──┼─────┼────┼──────┼────────────┤
│7   │車輛使用人│97年1月 │臺北市○○街│刺破乙○○所使用之車號86│
│    │：乙○○  │15日    │1段357巷停車│01-DU號自用小客車輪胎。(│
│    │恐嚇對象：│        │場          │損失4,600元）           │
│    │酉○○    │        │            │                        │
├──┼─────┼────┼──────┼────────────┤
│8   │車主：    │97年1月 │臺北市○○街│刺破戌○○所有之車號3528│
│    │戌○○    │15日    │1段357巷停車│-QK號自用小客車輪胎。(損│
│    │恐嚇對象：│        │場          │失8,000元)              │
│    │酉○○    │        │            │                        │
├──┼─────┼────┼──────┼────────────┤
│9   │車主：    │97年1月 │臺北市○○街│刺破Ｊ○○○所有之車號30│
│    │Ｊ○○○  │15日    │1段357巷停車│07-DC號自用小客車輪胎。(│
│    │恐嚇對象：│        │場          │損失4,600元）           │
│    │酉○○    │        │            │                        │
├──┼─────┼────┼──────┼────────────┤
│10  │車輛使用人│97年1月 │臺北市○○街│刺破Ｏ○所使用之車號6980│
│    │：Ｏ○    │15日    │1段391號停車│-EN號自用小客車輪胎。(  │
│    │恐嚇對象：│        │場          │損失4,500元）           │
│    │酉○○    │        │            │                        │
├──┼─────┼────┼──────┼────────────┤
│11  │車主：    │97年1月3│臺北市民權東│刺破甲○○所有之車號HL-8│
│    │甲○○    │日16時40│路6段15巷1號│128號自用小客車輪胎。(損│
│    │恐嚇對象：│分許    │B1停車場    │失12,000元）            │
│    │辛○○、林│        │            │                        │
│    │蘭卿      │        │            │                        │
├──┼─────┼────┼──────┼────────────┤
│12  │車主：    │96年9月6│桃園縣楊梅鎮│刺破天○○所有之車號LP-9│
│    │天○○    │日      │民族路5段370│581號自用小客車輪胎。(損│
│    │恐嚇對象：│        │號對面之嘉裕│失4,200元）             │
│    │申○○○  │        │紡織廠圍牆外│恐嚇申○○○要處理兒子范│
│    │          │        │            │文峰與邱秋雄發生交通事故│
│    │          │        │            │所欠之賠償費用          │
├──┼─────┼────┼──────┼────────────┤
│13  │車主：    │96年9月6│桃園縣楊梅鎮│刺破Ｍ○○所有之車號5H-9│
│    │Ｍ○○    │日      │民族路5段370│409號自用小客車輪胎。(損│
│    │恐嚇對象：│        │號對面之嘉裕│失3,200元）             │
│    │申○○○  │        │紡織廠圍牆外│                        │
│    │          │        │            │                        │
├──┼─────┼────┼──────┼────────────┤
│14  │車主：    │96年9月6│桃園縣楊梅鎮│刺破寅○○所有之車號1238│
│    │寅○○    │日      │民族路5段370│-HK號自用小客車輪胎。(損│
│    │恐嚇對象：│        │號對面之嘉裕│失4,398元）             │
│    │申○○○  │        │紡織廠圍牆外│                        │
├──┼─────┼────┼──────┼────────────┤
│15  │車主：    │96年9月6│桃園縣楊梅鎮│刺破玄○○所有之車號9459│
│    │玄○○    │日      │民族路5段370│-MN號自用小客車輪胎。(損│
│    │恐嚇對象：│        │號對面之嘉裕│失1,200元）             │
│    │申○○○  │        │紡織廠圍牆外│                        │
├──┼─────┼────┼──────┼────────────┤
│16  │車主：    │96年9月6│桃園縣楊梅鎮│刺破地○○所有之車號1866│
│    │地○○    │日      │民族路5段370│-RN號自用小客車輪胎。(損│
│    │恐嚇對象：│        │號對面之嘉裕│失11,000元）            │
│    │申○○○  │        │紡織廠圍牆外│                        │
├──┼─────┼────┼──────┼────────────┤
│17  │車主：    │96年9月6│桃園縣楊梅鎮│刺破午○○所有之車號5118│
│    │午○○    │日      │民族路5段370│-TQ號自用小客車輪胎。(損│
│    │恐嚇對象：│        │號對面之嘉裕│失13,000元）            │
│    │申○○○  │        │紡織廠圍牆外│                        │
├──┼─────┼────┼──────┼────────────┤
│18  │車主：    │96年9月6│桃園縣楊梅鎮│刺破Ｋ○○所有之車號6U-5│
│    │Ｋ○○    │日      │雙榮路56號前│000號自用小客車輪胎。(損│
│    │恐嚇對象：│        │            │失4,000元）             │
│    │申○○○  │        │            │                        │
├──┼─────┼────┼──────┼────────────┤
│19  │車主：    │96年9月6│桃園縣楊梅鎮│刺破己○○所有之車號8587│
│    │己○○    │日      │雙榮路56號前│-KA號自用小客車輪胎。(損│
│    │恐嚇對象：│        │            │失7,000元）             │
│    │申○○○  │        │            │                        │
│    │          │        │            │                        │
├──┼─────┼────┼──────┼────────────┤
│20  │車主：    │96年9月6│桃園縣楊梅鎮│刺破Ｓ○○所有之車號6793│
│    │Ｓ○○    │日      │雙榮路56號前│-EC號自用小客車輪胎。(損│
│    │恐嚇對象：│        │            │失2,400元）             │
│    │申○○○  │        │            │                        │
├──┼─────┼────┼──────┼────────────┤
│21  │車主：    │96年9月6│桃園縣楊梅鎮│刺破Ｇ○○所有之車號6291│
│    │Ｇ○○    │日      │雙榮路56號前│-EQ號自用小客車輪胎。(損│
│    │恐嚇對象：│        │            │失8,400元）             │
│    │申○○○  │        │            │                        │
├──┼─────┼────┼──────┼────────────┤
│22  │車主：    │96年9月6│桃園縣楊梅鎮│刺破戊○○所有之車號V4-3│
│    │戊○○    │日      │民族路5段201│803號自用小客車輪胎。(損│
│    │恐嚇對象：│        │號兒二公園內│失3,500元）             │
│    │申○○○  │        │停車場      │                        │
├──┼─────┼────┼──────┼────────────┤
│23  │車主：    │96年9月6│桃園縣楊梅鎮│刺破亥○○所有之車號G9-7│
│    │亥○○    │日      │民族路5段201│673號自用小客車輪胎。(損│
│    │恐嚇對象：│        │號兒二公園內│失4,000元）             │
│    │申○○○  │        │停車場      │                        │
├──┼─────┼────┼──────┼────────────┤
│24  │車主：    │96年9月6│桃園縣楊梅鎮│刺破Ｉ○○所有之車號V4-9│
│    │Ｉ○○    │日      │民族路5段201│183號自用小客車輪胎。(損│
│    │恐嚇對象：│        │號兒二公園內│失2,300元）             │
│    │申○○○  │        │停車場      │                        │
├──┼─────┼────┼──────┼────────────┤
│25  │車主：    │96年9月6│桃園縣楊梅鎮│刺破Ｆ○○所有之車號LF-1│
│    │Ｆ○○    │日      │民族路5段201│792號自用小客車輪胎。(損│
│    │恐嚇對象：│        │號兒二公園內│失3,200元）             │
│    │申○○○  │        │停車場      │                        │
├──┼─────┼────┼──────┼────────────┤
│26  │車主：    │96年9月6│桃園縣楊梅鎮│刺破Ｄ○○所有之車號DT-3│
│    │Ｄ○○    │日      │民族路5段201│998號自用小客車輪胎。(損│
│    │恐嚇對象：│        │號兒二公園內│失5,500元）             │
│    │申○○○  │        │停車場      │                        │
├──┼─────┼────┼──────┼────────────┤
│27  │車主：    │96年9月1│桃園縣新屋鄉│刺破宋芳綺所有之車號5911│
│    │宋芳綺    │日      │青田路180號 │-DF號自用小客車輪胎。(損│
│    │恐嚇對象：│        │            │失7,000元）             │
│    │申○○○  │        │            │（毀損部分未據告訴）    │
├──┼─────┼────┼──────┼────────────┤
│28  │車主：    │96年9月1│桃園縣楊梅鎮│刺破Ａ○○所有之車號Z3-0│
│    │Ａ○○    │日      │民族路5段附 │538號自用小客車輪胎。(損│
│    │恐嚇對象：│        │近          │失3,500元）             │
│    │申○○○  │        │            │（毀損部分未據告訴）    │
├──┼─────┼────┼──────┼────────────┤
│29  │車主：    │96年9月1│桃園縣新屋鄉│刺破庚○○所有之車號0992│
│    │庚○○    │日      │頭洲村3之8旁│-LU號自用小客車輪胎。(損│
│    │恐嚇對象：│        │巷內        │失400元）               │
│    │申○○○  │        │            │（毀損部分未據告訴）    │
│    │          │        │            │                        │
├──┼─────┼────┼──────┼────────────┤
│30  │車主：    │96年9月1│桃園縣新屋鄉│刺破壬○○所有之車號KH-0│
│    │壬○○    │日      │頭洲村3之8旁│983號自用小客車輪胎。(損│
│    │恐嚇對象：│        │巷內        │失1,600元）             │
│    │申○○○  │        │            │（毀損部分未據告訴）    │
├──┼─────┼────┼──────┼────────────┤
│31  │車主：    │96年9月1│臺北縣中和市│刺破癸○○所有之車號7563│
│    │癸○○    │0日     │景平路601號 │-ER號自用小客車輪胎。(損│
│    │          │        │地下3樓停車 │失6,000元）             │
│    │          │        │場          │                        │
├──┼─────┼────┼──────┼────────────┤
│32  │車主：    │96年9月1│臺北縣中和市│刺破Ｃ○○所有之車號5779│
│    │Ｃ○○    │0日     │景平路601號 │-EM號自用小客車輪胎。(損│
│    │          │        │地下3樓停車 │失6,800元）             │
│    │          │        │場          │                        │
├──┼─────┼────┼──────┼────────────┤
│33  │車輛使用人│96年9月1│臺北縣中和市│刺破Ｂ○○所使用之車號8D│
│    │Ｂ○○    │0日     │景平路601號 │-4509號自用小客車輪胎。(│
│    │          │        │地下3樓停車 │損失1,600元）           │
│    │          │        │場          │                        │
├──┼─────┼────┼──────┼────────────┤
│34  │車輛使用人│96年9月1│臺北縣中和市│刺破Ｑ○○所使用之車號5N│
│    │Ｑ○○    │0日     │景平路601號 │-8393號自用小客車輪胎。(│
│    │          │        │旁停車場    │損失4,600元）           │
├──┼─────┼────┼──────┼────────────┤
│35  │車主：    │96年9月1│臺北縣中和市│刺破巳○○所有之車號7D-7│
│    │巳○○    │0日     │景平路601號 │663號自用小客車輪胎。(損│
│    │          │        │地下3樓停車 │失6,800元）             │
│    │          │        │場          │                        │
├──┼─────┼────┼──────┼────────────┤
│36  │車主：    │96年9月9│臺北縣中和市│刺破Ｎ○○所有之車號8K-6│
│    │Ｎ○○    │日      │景平路601號 │250號自用小客車輪胎。(損│
│    │          │        │旁停車場    │失6,800元）             │
└──┴─────┴────┴──────┴────────────┘

司法院資訊處製作；財團法人民間司法改革基金會備份。
